臺灣桃園地方法院刑事判決　　　　　 100年度審訴字第1878號
公　訴　人　臺灣桃園地方法院檢察署檢察官
被　　　告　佟志偉
指定辯護人　本院公設辯護人彭詩雯
上列被告因違反毒品危害防制條例案件，經檢察官提起公訴（10
0 年度撤緩毒偵字第34號），嗣被告於準備程序進行中為有罪之
陳述，經本院合議庭裁定由受命法官獨任進行簡式審判程序後，
聲請改依協商程序而為判決，本院判決如下：
    主      文
佟志偉施用第一級毒品，累犯，處有期徒刑壹年，扣案海洛因壹
小包含袋（驗餘毛重零點玖零肆公克）沒收銷燬之；又施用第
二級毒品，累犯，處有期徒刑月，扣案甲基安非他命壹小包含
袋（驗餘毛重零點貳陸捌公克）沒收銷燬之。應執行有期徒刑壹
年貳月，扣案海洛因壹小包含袋（驗餘毛重零點玖零肆公克）
及甲基安非他命壹小包含袋（驗餘毛重零點貳陸捌公克）均沒收
銷燬之。
    事實及理由
一、本件被告所犯係死刑、無期徒刑或最輕本刑為3 年以上有期
    徒刑以外之罪，其於準備程序中就被訴事實為有罪之陳述，
    經本院告知簡式審判程序之旨，並聽取公訴人、被告及辯護
    人之意見後，爰依刑事訴訟法第273 條之1 第1 項規定合議
    裁定由受命法官獨任進行簡式審判程序。
二、佟志偉前於民國90年間，因施用毒品案件，經本院以90年度
    毒聲字第4827號裁定送觀察、勒戒，因認有繼續施用毒品之
    傾向，又經本院以91年度毒聲字第882 號裁定令入戒治處所
    施以強制戒治，因強制戒治成效評定合格，復經本院以91年
    度毒聲字第2502號裁定停止戒治，所餘戒治期間併付保護管
    束，於92年3 月28日保護管束期滿，停止戒治未經撤銷，視
    為強制戒治執行完畢。復於上開強制戒治執行完畢後5 年內
    之95年間，因施用毒品案件，經本院以96年度訴字第304 號
    判決判處有期徒刑10月確定，復經本院以96年度聲減字第24
    97號裁定減刑為有期徒刑5 月確定，於96年10月19日易科罰
    金執行完畢（於本案構成累犯）。詎仍不知悔改，於99年6
    月29日下午2 時許，基於施用第一級毒品之犯意，在桃園縣
    桃園市縣○路55號「桃園縣政府衛生局」之廁所內，以針筒
    注射之方式施用第一級毒品海洛因1 次；又於同日晚間6 時
    許，基於施用第二級毒品之犯意，在桃園縣中壢市○○街40
    巷11號住所內，以玻璃球燒烤之方式施用第二級毒品甲基安
    非他命1 次。嗣於同日晚間9 時許，在桃園縣平鎮市○○○
    路與龍平路口為警盤檢後查獲，並扣得其所有供施用毒品所
    用之海洛因1 小包含袋（原毛重0.4 公克；驗餘毛重0.3904
    公克）及甲基安非他命1 小包含袋（原毛重0.28公克；驗餘
    毛重0.268 公克）。嗣經徵得其同意後採集尿液送驗，結果
    呈安非他命類及鴉片類陽性反應，始悉上情。
三、證據名稱：
  (一)被告佟志偉於警詢、偵訊、檢察事務官詢問中及本院行準備
    程序中之自白。
  (二)桃園縣政府警察局被採尿人尿液暨毒品真實姓名與編號對照
    表、台灣檢驗科技股份有限公司濫用藥物檢驗報告（檢體類
    別：尿液）各1 份。
  (三)桃園縣政府警察局保安警察隊99年6 月29日搜索暨扣押筆錄
    、扣押物品目錄表各1 份、桃園縣政府警察局刑事警察大隊
    扣押物品清單、台灣檢驗科技股份有限公司濫用藥物檢驗報
    告（檢體類別：藥物）各2 份及現場照片共4 張。
  (四)扣案之海洛因1 小包含袋（驗餘毛重0.3904公克）及甲基安
    非他命1 小包含袋（驗餘毛重0.268 公克）
四、本件經檢察官與被告於審判外達成協商之合意且被告已認罪
    ，其合意內容為：就其施用第一級毒品部分，被告願受科刑
    範圍為有期徒刑1 年；就其施用第二級毒品部分，被告願受
    科刑範圍為有期徒刑3 月，應執行有期徒刑1 年2 月。經查
    ，上開協商合意並無刑事訴訟法第455 條之4 第1 項所列情
    形之一，檢察官聲請改依協商程序而為判決，本院爰不經言
    詞辯論，於協商合意範圍內為協商判決，合予敘明。
五、應適用之法條：刑事訴訟法第273 之1 第1 項、第455 條之
    4 第2 項、第455 條之8 ，毒品危害防制條例第10條第1項
    、第2 項、第18條第1 項前段，刑法第11條、第47條第1項
    、第51條第5 款。
六、協商判決除有刑事訴訟法第455 條之4 第1 項第1 款於本訊
    問程序終結前，被告撤銷協商合意或檢察官撤回協商聲請者
    ；第2 款被告協商之意思非出於自由意志者；第4 款被告所
    犯之罪非第455 條之2 第1 項所定得以協商判決者；第6 款
    被告有其他較重之裁判上一罪之犯罪事實者；第7 款法院認
    應諭知免刑或免訴、不受理者情形之一，及違反同條第2 項
    「法院應於協商合意範圍內為判決；法院為協商判決所科之
    刑，以宣告緩刑或2 年以下有期徒刑、拘役或罰金為限」之
    規定者外，不得上訴。
七、如有前述得上訴之情形，得自判決送達後10日內，向本院提
    出上訴書狀，上訴於第二審法院。
本案經檢察官高文政到庭執行職務。
中    華    民    國   100    年    10    月    20    日
                  刑事庭    法  官  黃翊哲
以上正本證明與原本無異。
                            書記官  林宜亭
中    華    民    國   100    年    10    月    20    日
附錄本案論罪科刑法條：毒品危害防制條例第10條
施用第一級毒品者，處六月以上五年以下有期徒刑。
施用第二級毒品者，處三年以下有期徒刑。